臺灣高等法院刑事裁定
110年度聲字第4713號
聲  請  人  臺灣高等檢察署檢察官
受  刑  人  邱雅文


上列聲請人因受刑人數罪併罰有二裁判以上，聲請定其應執行之
刑（聲請案號：臺灣高等檢察署110年度執聲字第2138號），本
院裁定如下：
    主  文
邱雅文犯如附表所示各罪所處之刑，應執行有期徒刑壹年參月。
    理  由
一、聲請意旨略以：受刑人邱雅文（下稱受刑人）因違反銀行法
    等數罪，先後經判決確定如附表，應依刑法第53條、第51條
    第5款規定，定其應執行之刑，爰依刑事訴訟法第477條第1
    項聲請裁定等語。
二、按裁判確定前犯數罪者，併合處罰之，而數罪併罰有二以上
    裁判者，應定其應執行之刑，其宣告多數有期徒刑者，於各
    刑中之最長期以上，各刑合併之刑期以下，定其刑期，但不
    得逾30年，刑法第50條、第51條第5款、第53條分別定有明
    文。
三、經查： 
  ㈠參酌最高法院110年度台抗大字第489號裁定宜予受刑人陳述
    意見機會之意旨，受刑人已於其定刑聲請切結書中表示對本
    件定應執行刑案件的意見(見本院卷第9頁)，合先敘明。
  ㈡受刑人因違反證券交易法罪等案件，先後經法院判決判處如
    附表所示之刑，且咸經確定在案（均詳如附表所示），而本
    院為附表所示案件犯罪事實最後判決之法院，有本院被告前
    案紀錄表及各該刑事裁判附卷可稽。又其中受刑人所犯如附
    表編號1所示之案件，為得易科罰金之罪；如附表編號2之案
    件則為不得易科罰金之罪，屬刑法第50條1項但書第1款之情
    形。茲檢察官依受刑人請求聲請定其應執行之刑，此有受刑
    人民國110年11月26日親自簽名之定刑聲請切結書乙份存卷
    足參（見本院卷第9頁），本院審核認聲請為正當，應定其
    應執行之刑。
  ㈢爰審酌受刑人共同所犯如附表編號1所示之證券交易法第175
    條第1項之非法經營證券業務罪，及附表編號2所示之與法人
    之行為負責人犯銀行法第125條第1項前段之非法經營收受存
    款業務罪，皆屬漠視他人財產權而侵害眾多投資人財產法益
    ，造成渠等財產上重大損失，且嚴重危害金融監理秩序，侵
    害法益種類、犯罪態樣、手段均類似，犯罪時間相近，責任
    非難重複程度較高；並斟酌本件對全體犯罪應予之整體非難
    評價程度，暨前述各罪定應執行刑之外部界限（各宣告刑中
    刑期最長之有期徒刑1年以上，各刑合併計算之刑期1年5月
    以下），定其應執行之刑如主文所示。
  ㈣末按定應執行之刑，不能因犯罪之一部分所科之刑業經執行
    完畢，而認檢察官之聲請為不合法，予以駁回；至已執行部
    分應如何處理，係檢察官指揮執行問題，與定應執行刑之裁
    定無涉，最高法院著有94年度台抗字第47號裁定、93年度台
    抗字第621號裁定可資參照。本件受刑人所犯如附表編號1所
    示之罪所處之刑，固已於107年9月18日易科罰金執行完畢，
    此有本院被告前案紀錄表乙份存卷可考（見本院卷第326頁
    ）。然該已執行部分應如何折抵合併所應執行之刑期，屬檢
    察官指揮執行事宜，與定應執行刑之裁定無涉，附此敘明。
四、依刑事訴訟法第477條第1項，刑法第50條第1項第1款、第2
    項、第51條第5款、第53條，裁定如主文。
中　　華　　民　　國　　110 　年　　12　　月　　21　　日
                  刑事第十五庭  審判長法　官  陳芃宇
                                      法  官  陳勇松
                                      法  官  陳俞伶
以上正本證明與原本無異。
如不服本裁定，應於收受送達後五日內向本院提出抗告狀。
                                      書記官  朱家麒
中　　華　　民　　國　　110 　年　　12　　月　　23　　日
附表： 
編        號            1          2 罪        名  共同犯證券交易法第175條第1項之非法經營證券業務罪 共同與法人之行為負責人犯銀行法第125條第1項前段之非法經營收受存款業務罪 宣   告   刑  有期徒刑5月 有期徒刑1年 犯 罪 日 期  105年5月20日至105年6月20日 105年5月20日至105年6月20日 偵查（自訴）機關年度案號  臺灣新北地方檢察署105年度偵字第19850至1986 3、20102、20106、20263至20266、20407、2040 8、20721至20725、20915、2135 8至21361、213 63、22095、22096、22100、22101、22446、250 9 7號；移送併辦：臺灣桃園地方檢察署105年度 偵字第21926、283 70號、106年度偵字第3244、 4145、11141號，臺灣新北地方檢察署105年度偵 字第32192、35472、35474、35475、35477、354 78、35479、35480、29639、29640、29641、296 45、29646、29647、29648、32193、32873、354 76、35630、35473、23184、33841、29638、296 42、35626、26179、21362、25947、26145、263 35、26544、29643、32195、35627號、106年度 偵字第3032、3663、856、4920、3873、5560、5 561、3033、1372、7576、20625、20726、21362 、22092至22094、22097至22099、22445、22447 、24581、24832、26539至26543、28607、29644 、29649至29653、29655、23185、23408、32194 、6459、27012號  最後事實審 法    院 臺灣高等法院 臺灣高等法院  案    號 106年度金上重訴字第36號 109年度金上重更二字第5號  判決日期 107年5月30日 110年4月27日 確定判決 法    院 臺灣高等法院 最高法院  案    號 106年度金上重訴字第36號 110年度台上字第4524號  確定日期 107年5月30日 110年9月9日 可否易科罰金          是         否 備        註   臺灣新北地方檢察署107年度執字第13802號(已執畢) 臺灣新北地方檢察署110年度執字第8501號